臺灣嘉義地方法院刑事裁定　　　　　　 96年度聲減字第316號
聲　請　人　臺灣嘉義地方法院檢察署檢察官
受　刑　人　甲○○
　　　　　　　　　　（現在臺灣嘉義監獄執行中）
上列受刑人因違反毒品危害防制條例案件，已經判決罪刑確定，
聲請人聲請減刑及定其應執行之刑，本院裁定如下：
    主  文
甲○○所犯施用第一級毒品罪（即附表編號一），所處有期徒刑
減為有期徒刑伍月，如易科罰金，以銀元佰元折算壹日；所犯
施用第二級毒品罪（即附表編號二），所處有期徒刑減為有期徒
刑月，如易科罰金，以銀元佰元折算壹日；所犯施用第一級
毒品罪（即附表編號三），所處有期徒刑減為有期徒刑月又拾
伍日，如易科罰金，以新臺幣壹仟元折算壹日。應執行有期徒刑
拾月又拾伍日，如易科罰金，以銀元佰元折算壹日。
    理  由
一、聲請意旨略以：受刑人甲○○因違反毒品危害防制條例等案
    件，經本院判決確定，被告附表所示施用第一級、第二級毒
    品犯行之犯罪時間均於九十六年四月二十四日以前，且所判
    處之罪刑均符合中華民國九十六年罪犯減刑條例（下稱九十
    六年罪犯減刑條例）應予減刑之罪刑，依九十六年罪犯減刑
    條例第二條第一項第三款、第八條第一項、第十條第二項規
    定聲請裁定減刑，並定其應執行之刑等語。
二、按犯罪在中華民國九十六年四月二十四日以前者，除本條例
    另有規定外，依下列規定減刑：一、死刑減為無期徒刑。二
    、無期徒刑減為有期徒刑二十年。三、有期徒刑、拘役或罰
    金，減其刑期或金額二分之一；犯最重本刑為五年以下有期
    徒刑以下之刑之罪，依本條例規定減為六月以下有期徒刑、
    拘役者，應於為減刑裁判時，併諭知易科罰金折算之標準，
    九十六年罪犯減刑條例第二條第一項、第九條分別定有明文
    。
三、經查，受刑人甲○○因於附表所示之九十五年六月三十日、
    九十四年十二月二十八日、九十五年七月十日，分別為毒品
    危害防制條例第十條第一項、第二項之施用第一級、第二級
    毒品犯行，經本院以九十五年度訴字第五五四號（偵查案號
    ：臺灣嘉義地方法院檢察署九十五年度毒偵字第九三號、九
    四號）判決分別判處有期徒刑十月、六月、七月，應執行有
    期徒刑一年九月確定在案，現尚未執行完畢等情，有前揭判
    決、受刑人名冊、檢察官執行指揮書、臺灣高等法院前案紀
    錄表在卷可參。其犯罪時間既均於九十六年四月二十四日以
    前，復無不得減刑之例外情形，自合於減刑條件，且依減刑
    條例所為之減刑裁定，係按原判決之宣告刑而減，並非重新
    判決，故是否准於易科罰金及其關於易科罰金之折算標準，
    均應依原判決時所應適用法律規定而定。本件受刑人前揭附
    表編號一、編號二犯行之犯罪時間係分別於九十五年六月三
    十日、九十四年十二月二十八日，經本院於九十五年十月十
    三日以九十五年度訴字第五五四號判處罪刑，業如前述，是
    原判決時刑法已於民國九十四年一月七日修正，於同年二月
    二日公布，並自九十五年七月一日施行，依刑法第二條第一
    項規定「行為後法律有變更者，適用行為時之法律。但行為
    後之法律有利於行為人者，適用最有利於行為人之法律」之
    法律變更從舊從輕原則，受刑人甲○○行為後，就易科罰金
    之折算標準及定應執行刑後可否易科罰金之標準均有修正，
    為原裁判未及諭知，於減刑後其新舊法比較適用如下：
  (一)受刑人甲○○行為後，罰金罰鍰提高標準條例第二條業已刪
    除，而刑法第四十一條第一項前段易科罰金折算標準，已由
    舊法之銀元一百元、二百元、三百元修正為新臺幣一千元、
    二千元、三千元，因屬科刑規範事項變更，其折算標準為原
    裁判時所應諭知，故本件減刑後就易科罰金之折算標準，自
    有就新舊法規定比較必要，經比較新舊法結果，以受刑人行
    為時舊法較為有利於受刑人，應依刑法第二條第一項前段規
    定，適用受刑人行為時之舊法即依修正前刑法第四十一條第
    一項前段、廢止前罰金罰鍰提高標準條例第二條規定，諭知
    減刑後之易科罰金及應執行之易科罰金折算標準，均以銀元
    三百元折算一日。
  (二)又於刑法修正施行前犯併合處罰數罪中之一罪，且該數罪均
    符合第四十一條第一項得易科罰金之規定者，適用修正前刑
    法第四十一條第二項規定，為刑法施行法第三條之一第三項
    明文，亦即刑法修正施行前犯併合處罰數罪中之一罪，且該
    數罪均符合第四十一條第一項得易科罰金之規定者，縱所定
    應執行刑逾六月以上者，亦得為易科罰金之諭知，而不受新
    法第四十一條第二項於數罪併罰，其應執行之刑未逾六月者
    ，方可為易科罰金諭知規定之限制。本件受刑人甲○○所為
    附表編號一、編號二所示二罪均係於刑法修正施行前犯併合
    處罰數罪中之罪，且本件附表所示三罪所處之刑，分別減為
    有期徒刑五月、三月、三月十五日，均符合得易科罰金之規
    定，依刑法施行法第三條之一第三項規定，於定其應執行之
    刑後，自得併為易科罰金之諭知，並依上揭新舊法比較結果
    ，諭知以銀元三百元為易科罰金之折算標準。
四、綜上，檢察官據以聲請減刑，經核尚無不合，應予准許，並
    依原確定裁判所援引及應適用之法律定其應執行刑為有期徒
    刑十月十五日及諭知易科罰金之折算標準。爰依刑事訴訟法
    第二百二十條、中華民國九十六年罪犯減刑條例第二條第一
    項第三款、第八條第一項、第九條、第十條第二項，刑法第
    二條第一項前段、第四十一條第一項前段（修正前）（修正
    後）、第二項（修正前）、第五十一條第五款（修正前），
    刑法施行法第三條之一第三項、廢止前罰金罰鍰提高標準條
    例第二條規定，裁定如主文。
中　　華　　民　　國　　96　　年　　7 　　月　　16　　日
 　　　　　　     刑事第一庭    法　官　黃琴媛
上列正本證明與原本無異。
如不服本裁定，應於裁定送達後5日內向本院提出抗告狀（應附
繕本）。
中　　華　　民　　國　　96　　年　　7 　　月　　16　　日
　　　　　　　                  書記官  李彩娥
受刑人甲○○ 減刑及定應執行之刑案件一覽表
┌───────┬──────┬──────┬──────┬──────┐
│  編      號  │     1      │     2      │     3      │            │
├───────┼──────┼──────┼──────┼──────┤
│  罪      名  │施用一級毒品│施用二級毒品│施用一級毒品│            │
├───────┼──────┼──────┼──────┼──────┤
│  宣  告  刑  │有期徒刑拾月│有期徒刑陸月│有期徒刑柒月│            │
├───────┼──────┼──────┼──────┼──────┤
│  所 犯 法 條 │毒品危害防制│毒品危害防制│毒品危害防制│ 法 條 項 款│
│              │條例第10條第│條例第10條第│條例第10條第│            │
│              │1項         │2項         │1項         │            │
├───────┼──────┼──────┼──────┼──────┤
│  犯 罪 日 期 │95年6月30日 │94年12月28日│95年7月10日 │ 年 月 日   │
├───┬───┼──────┼──────┼──────┼──────┤
│偵　及│機  關│嘉義地方法院│嘉義地方法院│嘉義地方法院│  法院檢察署│
│查　年│      │檢察署95年毒│檢察署95年毒│檢察署95年毒│            │
│案　度│年字號│偵緝字第93號│偵緝字第93號│偵緝字第93號│            │
│號    │      │、94號      │、94號      │、94號      │            │
├───┼───┼──────┼──────┼──────┼──────┤
│      │法  院│嘉義地方法院│嘉義地方法院│嘉義地方法院│  法院      │
│  最  │      │            │            │            │            │
│  後  │案　號│95年訴字554 │95年訴字554 │ 年 字 號   │ 年 字 號   │
│  事  │      │號          │號          │            │            │
│  實  ├───┼──────┼──────┼──────┼──────┤
│  審  │判　決│95年10月13日│95年10月13日│95年10月13日│ 年 月 日   │
│      │日  期│            │            │            │            │
├───┼───┼──────┼──────┼──────┼──────┤
│      │法  院│嘉義地方法院│嘉義地方法院│嘉義地方法院│  法院      │
│　確　├───┼──────┼──────┼──────┼──────┤
│　定　│案　號│95年訴字554 │95年訴字554 │95年訴字554 │ 年 字 號   │
│　日　│      │號          │號          │號          │            │
│　期  ├───┼──────┼──────┼──────┼──────┤
│      │確　定│95年10月29日│95年10月29日│95年10月29日│ 年 月 日   │
│      │日　期│            │            │            │            │
├───┴───┼──────┼──────┼──────┼──────┤
│合於中華民國九│ 2條1項3款  │ 2條1項3款  │ 2條1項3款  │  條  項  款│
│十六年罪犯減刑│            │            │            │            │
│條例          │            │            │            │            │
├───────┼──────┼──────┼──────┼──────┤
│減刑刑期褫奪公│有期徒刑伍月│有期徒刑參月│有期徒刑參月│            │
│權期間或罰金額│，如易科罰金│，如易科罰金│又拾伍日，如│            │
│              │，以銀元三百│，以銀元三百│易科罰金，以│            │
│              │元折算一日。│元折算一日。│新臺幣一千元│            │
│              │            │            │折算一日。  │            │
├───────┼──────┼──────┼──────┼──────┤
│ 附         註│1、2 、3 原 │            │            │            │
│              │由嘉義地方法│            │            │            │
│              │院以95年度訴│            │            │            │
│              │字第554 號判│            │            │            │
│              │決定應執行有│            │            │            │
│              │期徒刑一年九│            │            │            │
│              │月。        │            │            │            │
└───────┴──────┴──────┴──────┴──────┘
